臺灣雲林地方法院刑事判決
110年度簡上字第54號
                                     110年度簡上字第60號
上  訴  人
即  被  告  楊松林



上列上訴人即被告因竊盜案件，不服本院虎尾簡易庭110年度虎
簡字第156號中華民國110年8月10日刑事簡易判決（聲請簡易判
決處刑書案號：110年度偵字第4865號、第4871號）、110年度虎
簡字第170號中華民國110年8月18日刑事簡易判決（聲請簡易判
決處刑書案號：110年度偵字第5116號），提起上訴，本院合併
審理並判決如下：
    主  文
上訴駁回。
楊松林犯如附表所示之罪所處之拘役，應執行拘役貳拾日，如易
科罰金，以新臺幣壹仟元折算壹日。緩刑貳年。
    事  實
一、楊松林於民國110年5月7日上午5時33分許，騎乘車牌號碼00
    0-0000號普通重型機車（下稱A車），行經雲林縣○○鎮○○路0
    00號王柏堯住處前，見王柏堯置於上址住處門口前之沙漠玫
    瑰盆栽，外觀完好無缺，花朵綻開，旁邊尚有其他品種之盆
    栽，顯見經人平日細心照料，非有枯萎凋零而使人誤認係他
    人丟棄之無主物，竟意圖為自己不法之所有，基於竊盜犯意
    ，徒手竊取沙漠玫瑰盆栽2盆（價值新臺幣〈下同〉500元，業
    已發還）得手，旋即騎乘A車離去。嗣經警據報後調閱路口
    監視器畫面，始悉上情。
二、楊松林於110年5月10日上午6時許，騎乘A車行經雲林縣○○鎮
    ○○○路000號郭熟住處前，見郭熟置於上址住處門口前之沙漠
    玫瑰盆栽，外觀完好無缺，花朵綻開，旁邊尚有其他品種之
    盆栽，顯見經人平日細心照料，非有枯萎凋零而使人誤認係
    他人丟棄之無主物，竟意圖為自己不法之所有，基於竊盜犯
    意，徒手竊取沙漠玫瑰盆栽1盆（價值500元，業已發還）得
    手，旋即騎乘A車離去。嗣經警據報後調閱路口監視器畫面
    ，始悉上情。
三、楊松林於110年5月10日上午6時後某時許，騎乘A車行經雲林
    縣○○鎮○○○路000○0號廖日文住處前，見廖日文置於上址住處
    門口前之沙漠玫瑰盆栽，外觀完好無缺，花朵綻開，旁邊尚
    有其他品種之盆栽，顯見經人平日細心照料，非有枯萎凋零
    而使人誤認係他人丟棄之無主物，竟意圖為自己不法之所有
    ，基於竊盜犯意，徒手竊取沙漠玫瑰盆栽1盆（價值600元，
    業已發還）得手，旋即騎乘A車離去。嗣經警據報後調閱路
    口監視器畫面，始悉上情。　　
四、案經雲林縣警察局西螺分局報告臺灣雲林地方檢察署（下稱
    雲林地檢署）檢察官偵查起訴。
    理  由
壹、程序方面：
一、按被告以外之人於審判外之言詞或書面陳述，除法律有規定
    者外，不得作為證據；被告以外之人於審判外之陳述，雖不
    符刑事訴訟法第159條之1至第159條之4規定，而經當事人於
    審判程序同意作為證據，法院審酌該言詞陳述或書面陳述作
    成時之情況，認為適當者，亦得為證據，同法第159條第1項
    、第159條之5第1項定有明文。經查，本判決所引用被告楊
    松林以外之人於審判外陳述之供述證據，檢察官及被告於本
    院審理程序時均陳明同意作為證據使用（見本院110年度簡
    上字第54號卷〈下稱本院54卷〉第35頁至第36頁、第73頁至第
    75頁），本院審酌該等供述證據作成時並無違法或不當之情
    況，亦無違法取證等瑕疵，且與待證事實具有關聯性，認以
    之作為證據應屬適當，均具有證據能力。
二、下列所引用之非供述證據，均與本案事實具有自然關聯性，
    且查無事證足認有違背法定程序或經偽造、變造所取得等證
    據排除之情事，復均經依刑事訴訟法第164條、第165條踐行
    調查程序，檢察官、被告對此部分之證據能力亦均不爭執，
    堪認均有證據能力。
貳、實體方面：
一、認定犯罪事實所憑之證據及理由：
　㈠上開犯罪事實一，業據被吿於警詢及本院審理中均坦承不諱
    （見雲林地檢署110年度偵字第4871號偵查卷〈下稱偵4871卷
    〉第5頁至第6頁；本院54卷第35頁、第37頁、第73頁、第79
    頁），核與證人即被害人王柏堯於警詢之證述（見偵4871卷
    第7頁至第9頁）之情節相符，並有雲林縣警察局西螺分局西
    螺派出所扣押筆錄暨扣押物品目錄表（見偵4871卷第10頁至
    第12頁）、贓物認領保管單（見偵4871卷第14頁）、A車之
    車輛詳細資料報表（見偵4871卷第21頁）各1份、監視器畫
    面翻拍照片3張（見偵4871卷第15頁至第16頁）、採證照片1
    張（見偵4871卷第17頁）存卷可參，應認被告之自白與事實
    相符，足以採信，被告此部分犯罪可以認定。
　㈡上開犯罪事實二，業據被吿於警詢及本院審理中均坦承不諱
    （見雲林地檢署110年度偵字第5116號偵查卷〈下稱偵5116卷
    〉第5頁至第6頁；本院54卷第35頁、第37頁、第73頁、第79
    頁），核與證人即被害人郭熟於警詢之證述（見偵5116卷第
    7頁至第8頁）情節相符，並有雲林縣警察局西螺分局西螺派
    出所扣押筆錄、扣押物品目錄表（見偵5116卷第9頁至第11
    頁）、贓物認領保管單（見偵5116卷第13頁）、車輛詳細資
    料報表（見偵5116卷第21頁）各1份、採證照片共5張（見偵
    5116卷第14頁至第16頁）、監視器畫面翻拍照片共3張（見
    偵5116卷第16頁至第17頁）在卷可考，應認被告之自白與事
    實相符，足以採信，被告此部分犯罪可以認定。
　㈢上開犯罪事實三，業據被吿於警詢及本院審理中均坦承不諱
    （見雲林地檢署110年度偵字第4865號偵查卷〈下稱偵4865卷
    〉第5頁至第6頁），核與證人即被害人廖日文於警詢之證述
    （見偵4865卷第7頁）之情節相符，並有雲林縣警察局西螺
    分局西螺派出所扣押筆錄、扣押物品目錄表（見偵4865卷第
    8頁至第10頁）、贓物認領保管單（見偵4865卷第12頁）、A
    車之車輛詳細資料報表1紙（見偵4871卷第21頁）、監視器
    畫面翻拍照片3張（見偵4865卷第13頁至第14頁）、採證照
    片2張（見偵4865卷第13頁、第15頁）附卷可稽，應認被告
    之自白與事實相符，足以採信，被告此部分犯罪堪可認定。
　㈣本件事證已臻明確，被告上開犯行已可認定，應依法論科。
二、論罪科刑：
  ㈠核被告所為，均係犯刑法第320條第1項之竊盜罪。
　㈡被告所為前開3次竊盜犯行，犯意各別、行為互殊，應予以分
    論併罰。
三、原審審理後，認被告被訴犯行，事證明確，足以認定，均應
    依法論處罪刑。本院110年度虎簡字第156號原審審酌被告任
    意竊取他人財物，其所為顯不尊重他人財產權益，遵法意識
    薄弱，對於社會治安及民眾財產安全產生危害；惟念其犯後
    皆坦承犯行，態度尚可，且被害人王柏堯、廖日文皆於警詢
    時表示不予追究；兼衡其於警詢時自陳之職業、家庭經濟狀
    況及所竊之物之價值等一切情狀，分別量處如附表編號１所
    示之刑，並諭知易科罰金之折算標準，再考量各罪犯罪手法
    雷同、時間差距等一切情形，定其應執行刑拘役15日暨諭知
    易科罰金之折算標準。並以被告竊得被害人王柏堯、廖日文
    之財物均業已發還被害人王柏堯、廖日文，依刑法第38條之
    1第5項之規定，不予宣告沒收或追徵。本院110年度虎簡字
    第170號原審審酌被告任意竊取他人財物，其所為顯不尊重
    他人財產權益，遵法意識薄弱，對於社會治安及民眾財產安
    全產生危害；惟念其犯後坦承犯行，態度尚可，且被害人郭
    熟已於警詢時表示不予追究；兼衡其於警詢時自陳之職業、
    家庭經濟狀況及所竊之物之價值等一切情狀，量處如附表編
    號２所示之刑，並諭知易科罰金之折算標準。並以被告竊得
    被害人郭熟之財物業已發還被害人郭熟，依刑法第38條之1
    第5項之規定，不予宣告沒收或追徵。原審法院判決認事用
    法均無不當，量刑及定執行刑亦均屬妥適。
四、被吿上訴意旨略以：伊已與被害人王柏堯、郭熟、廖日文均
    達成調解，並已賠償渠等所受之損害，請求給予緩刑宣告，
    並從輕量刑等語。惟查，刑法第320條之竊盜罪，其法定刑
    為5年以下有期徒刑、拘役或500,000元以下罰金。原審法院
    所量處之刑度，分別為拘役10日3罪，均屬低度量刑，並無
    量刑過重的情形。又本院110年度虎簡字第156號就附表編號
    １所示之2罪所處之拘役，定應執行刑拘役15日，亦無不當的
    情形。是被告以上詞指摘原審量刑過重，其上訴為無理由，
    應予駁回。並就附表所處之拘役定應執行刑拘役20日，併諭
    知易科罰金之折算標準。本院就附表各罪刑定其應執行刑，
    本院110年度虎簡字第156號就附表編號１所示之罪刑所定之
    應執行刑，當然失其效力(最高法院59年度台抗字第367號判
    決參照），併此敘明。
五、緩刑之諭知：
    凡有審理事實職權之法院，均得依其職權諭知緩刑，第二審
    以判決駁回上訴時，仍得諭知緩刑之宣告。查被告前未曾受
    有期徒刑以上刑之宣告，因一時失慮，偶罹刑典，於警詢及
    本院審理中均坦承犯行，所竊得之物品價值非鉅，且被告已
    與被害人王柏堯、郭熟、廖日文均達成調解，並各賠償4,00
    0元予被害人王柏堯、郭熟、廖日文，被害人王柏堯、廖日
    文亦已表示對於本案沒有意見等節，有雲林縣○○鎮○○○○○000
    ○○○○○000號、第123號、第124號調解書（見本院110年度虎
    簡字第156號卷〈下稱本院156卷〉第31頁至第35頁）、本院公
    務電話紀錄（見本院54卷第51頁）各1份在卷可考，被告已
    有真切懺悔，堪認其經此偵、審程序及刑之宣告之教訓後，
    當能知所警惕，本院認為前揭所宣告之刑，以暫不執行為適
    當，爰依刑法第74條第1項第1款規定，宣告緩刑2年。　　
據上論斷，應依刑事訴訟法第455條之1第1項、第3項、第368條
，刑法第74條第1項第1款，判決如主文。
中　　華　　民　　國　　110 　年　　12　　月　　8 　　日
　　　　　　　　　刑事第六庭  審判長法  官  鍾世芬
                                    法  官  簡伶潔
                                    法  官  陳韋仁
以上正本證明與原本無異。
不得上訴。
中　　華　　民　　國　　110 　年　　12　　月　　8 　　日
                                    書記官  陳映佐

附錄本案論罪科刑法條全文：
中華民國刑法第320條
意圖為自己或第三人不法之所有，而竊取他人之動產者，為竊盜
罪，處5年以下有期徒刑、拘役或50萬元以下罰金。
意圖為自己或第三人不法之利益，而竊佔他人之不動產者，依前
項之規定處斷。
前二項之未遂犯罰之。

附表：
編號 被害人 原審法院判決主文 備註 １ 王柏堯 楊松林犯竊盜罪，共貳罪，各處拘役拾日，如易科罰金，均以新臺幣壹仟元折算壹日。 本院110年度虎簡字第156號判決  廖日文   ２ 郭熟 楊松林犯竊盜罪，處拘役拾日，如易科罰金，以新臺幣壹仟元折算壹日。 本院110年度虎簡字第170號判決